# 关于应付客户对家的问题

提问人：hanjk1121 时间：2022-12-19 11:45:17
甲公司在某国设立子公司A，将原材料按照预先订制的BOM配比打包销售给A公司，A公司再委托给乙公司加工，A公司收回成品后，再销售给乙公司，乙公司既是客户又是供应商。 A公司在境外加工存货的目的在于增加某国生产的价值币种，以规避高额关税。
问题： 1 ，若A公司可以找乙公司以外的客户加工，是否可以全额确认对乙公司的收入？2.若A公司只能在乙公司加工改产品，是否只能冲掉加工费确认收入？
谢谢！

回答人：chenyiwei
不论是否委托乙公司加工，A公司都是甲公司的代理人，不可能完全全额确认收入，从甲公司采购存货的加跨u你和日后销售给最终客户的销售收入的对应部分肯定是要抵销的。
如果“委托给乙公司加工，A公司收回成品后，再销售给乙公司”，则该情况视同A直接转售其从母公司甲购入的商品，在将商品交付给乙公司进行委托加工时即可确认代理服务收入，金额为自甲公司购入价格和向乙公司销售价格之差，再减去乙公司的加工费。